臺灣臺中地方法院刑事裁定
110年度聲字第3614號
聲 請 人即
被      告  廖健程



聲 請 人即
指定辯護人  魏光玄律師
上列聲請人因被告違反毒品危害防制條例案件（本院110年度訴
字第966號），聲請具保停止羈押，本院裁定如下：
    主    文
聲請駁回。
    理    由
一、聲請意旨略以：被告廖健程犯後態度良好，積極供出犯罪細
    節、配合查緝上手，毫無隱匿，顯然對應承擔法律責任毫無
    逃避之意。被告無販毒前科，有正當職業，本件係基於協助
    朋友之意而協助朋友購買毒品或將自己購買毒品分予朋友，
    被告願誠心承擔罪責，配合後續司法程序。被告家境困苦，
    依其經濟能力，無逃亡能力，且羈押期間逢生母過世，被告
    與其姐繼承房屋貸款尚未繳清，兼有諸多雜務待處理，為免
    房屋遭法拍、將來頓失依靠，請准予被告具保停止羈押，俾
    能返家安頓一切，將來安心服刑等語。
二、按被告及得為其輔佐人之人或辯護人，得隨時具保，向法院
     聲請停止羈押；又上開聲請以法院之裁定行之，刑事訴訟
    法 第110條第1項、第121條第1項定有明文。本件被告及辯
    護人聲請具保停止羈押，揆諸上開規定，核無不合，合先敘
    明。次按羈押之目的，在於確保刑事偵查、審判程序之完成
    及刑事執行之保全，被告受羈押後，其羈押原因是否仍然存
    在，而有繼續羈押、延長羈押之必要，事實審法院本得斟酌
    個案情節、訴訟進行程度及其他一切情形而為認定，故受羈
    押之被告除確有同法第114條所列經具保聲請停止羈押不得
    駁回之情形者外，其應否繼續羈押、延長羈押，事實審法院
    自有認定裁量之權，苟無濫用其權限之情形，即不得任意指
    為違法（最高法院105年度台抗字第312、315號裁定意旨參
    照）。
三、經查：
(一)被告因違反毒品危害防制條例案件，前經檢察官提起公訴並
     經本院訊問後，認被告涉犯毒品危害防制條例第4條第2項
    販賣第二級毒品罪，犯罪嫌疑重大，所犯販賣第二級毒品罪
    為死刑、無期徒刑或最輕本刑5年以上有期徒刑之罪，有相
    當理由認為有逃亡之虞，且被告否認有營利意圖，有與毒品
    來源上手串證之虞，認非予羈押顯難進行審判或執行，依刑
    事訴訟法第101條第1項第2款、第3款、第101條之1第1項第1
    0款之規定，裁定自民國110年5月17日起執行羈押3月，並禁
    止接見、通信，再裁定自110年8月17日起延長羈押2月在案
    。
(二)本院經審閱全部卷證後，認被告已於本院準備程序坦認檢察
     官起訴之客觀犯罪事實，且有購毒者之證述、通訊軟體對
    話紀錄、銀行帳戶資料及匯款交易紀錄在卷可稽及被告持有
    行動電話扣案可佐，被告涉犯毒品危害防制條例第4條第2項
    之販賣第二級毒品罪，犯罪嫌疑仍然重大，其所犯為死刑、
    無期徒刑或最輕本刑為5年以上有期徒刑之罪，可預期判決
    之刑度既重，為規避刑罰之執行而妨礙追訴、審判程序進行
    之可能性增加，國家刑罰權有難以實現之危險，參以被告前
    於本院訊問時一再辯稱其行為僅是協助朋友向藥頭購買毒品
    、並無獲利，於本件聲請意旨仍為相同主張，被告確有規避
    刑罰執行之可能，有相當理由認為有逃亡之虞，是刑事訴訟
    法第101條第1項第3款之羈押原因仍然存在。再參酌被告前
    已因施用毒品案件，經法院判處有期徒刑，經入監執行完畢
    ，詎仍不知悔改，再犯本案，顯見被告欠缺法治觀念，又被
    告所為助長毒品氾濫，嚴重危害社會治安，本院為確保將來
    審判程序及執行之順利進行，依被告犯罪情節，審酌比例原
    則及必要性原則，認有繼續執行羈押之必要，且該羈押之必
    要性尚無從以具保或限制住居等手段替代。至聲請意旨以被
    告母親亡故、家中有要事待處理、房屋恐遭法拍為由，聲請
    具保停止羈押，情雖可憫，惟此尚非停止羈押所得審究之要
    件，又刑事訴訟程序關於被告羈押之執行，係為確保國家司
    法權對犯罪之追訴處罰及保障社會安寧秩序而採取之必要手
    段，與受處分人個人自由及家庭生活機能之圓滿，難免衝突
    ，不能兩全，本件前開羈押之原因既仍存在，且核與刑事訴
    訟法第114條各款所規定之情形不符，自難准予停止羈押。
    綜上，本件被告、辯護人聲請均無理由，尚難准許，應予駁
    回。
四、依刑事訴訟法第220條，裁定如主文。
中　　華　　民　　國   110　　年　　10　　月    12　　日
　　　　　　刑事第十三庭  審判長法  官  李宜娟　　　
　　　　　　　　　              法  官  洪瑞隆      
　　　　　　　　　              法  官  林德鑫      
上正本証明與原本無異。
如不服本裁定應於送達後五日內向本院提出抗告狀。（應附繕本
）
                                書記官  劉家汝      
中　　華　　民　　國　 110  　年　　10    月　　12　　日